臺灣高雄地方法院刑事判決
111年度交簡上字第21號
上  訴  人  
即  被  告  蔡羽荷


上列上訴人因被告過失傷害案件，不服本院中華民國110年11月3
0日110年度交簡字第1285號第一審簡易判決（偵查案號：110年
度偵字第11383、4593號），提起上訴，本院管轄之第二審合議
庭判決如下：
    主  文
上訴駁回。
蔡羽荷緩刑貳年，並應接受法治教育課程壹場次。緩刑期間付保
護管束。
    事實及理由
一、證據能力方面：
    被告以外之人於審判外之陳述，雖不符前4 條（即刑事訴訟
　　法第159條之1至之4）之規定，而經當事人於審判程序同意
    作為證據，法院審酌該言詞陳述或書面陳述作成時之情況，
    認為適當者，亦得為證據，刑事訴訟法第159 條之5 第1項
    定有明文。經查，檢察官、被告蔡羽荷就本判決所引用下列
    各項屬於審判外陳述之證據，均同意作為證據（見簡上卷第
    49頁），且本院審酌該證據作成情況均無不適當之情形，是
    依前開規定，認得作為本案證據。
二、本案經本院審理結果，認第一審判決認事用法及量刑均無不
    當，應予維持。除增列「被告於本院審理時之自白」為證據
    外，其餘均引用第一審簡易判決書記載之事實、證據及理由
    （如附件）。
三、上訴人即被告蔡羽荷（下稱被告）上訴意旨略以：本件車禍
    被告受有嚴重傷勢，反觀告訴人歐陽盛源僅受有輕微傷勢，
    且告訴人不願足額賠償被告損害，原審未衡酌二者傷勢嚴重
    程度、告訴人犯後態度，及被告肇事責任甚微等情，對被告
    量刑過重，請求從輕量刑，並給予緩刑等語。
四、惟關於刑之量定，係實體法上賦予法院得為自由裁量之事項
    ，茍已斟酌刑法第57條各款所列情狀，而未逾越法定刑度，
    或濫用其權限，即不得任意指摘為違法（最高法院72年台上
    字第6696號、75年台上字第7033號判決參照）。原審以被告
    犯罪事證明確，適用刑事訴訟法第449 條第1 項前段、第3
    項、第454條第2項，刑法第284 條前段、第62條前段、第41
    條第1 項前段等規定，並審酌被告因未減速慢行之過失肇致
    本件車禍，為本次事故發生次因，致告訴人受有右手肘及手
    腕挫扭傷、左臀及尾椎挫擦傷、四肢多處挫擦之傷害，所為
    亦屬不當，惟念其犯後坦承犯行，前無刑事前案紀錄，亦有
    其臺灣高等法院被告前案紀錄表附卷可稽。兼衡被告於警詢
    陳述之智識程度與家庭經濟狀況（因涉及個人隱私，均不予
    揭露，詳如警詢筆錄受詢問人欄記載）等一切情狀，量處被
    告拘役20日，並諭知以新臺幣（下同）1,000 元折算1 日之
    易科罰金折算標準，尚無任何違法或罪刑顯不相當之處。從
    而，被告上訴意旨指摘原判決量刑過重云云，為無理由，應
    予駁回。
五、按有審理事實職權之法院，均得依其職權諭知緩刑，第二審
    以判決駁回上訴時，仍得諭知緩刑之宣告。查被告從無前科
    ，有其臺灣高等法院被告前案紀錄表在卷足參，其因一時失
    慮誤觸刑典，且於偵審中始終坦承全部犯行並願意調解，惟
    因雙方金額未有共識而無法調解成立，又告訴人於本院審理
    時表示被告因本件車禍受傷嚴重，希望對被告從輕量刑等語
    （見簡上卷第50頁），可認被告經此偵審程序及刑之宣告後
    ，當能知所警惕，信無再犯之虞，本院認其所宣告之刑應以
    暫不執行為適當，爰依刑法第74條第1 項第1 款之規定，併
    予宣告緩刑2 年，以啟自新。又為使其爾後知曉尊重法治、
    遵守交通規則，本院認除前開緩刑宣告外，另有賦予一定負
    擔之必要，爰依同法第74條第2 項第8 款之規定，命被告接
    受法治教育課程1 場次，期使被告確切明瞭其行為所造成之
    損害，培養正確法治觀念，並依刑法第93條第1 項第2 款規
    定，為緩刑期間付保護管束之諭知，俾由執行機關予以適當
    督促，以觀後效。倘被告違反上開所定負擔情節重大，足認
    原宣告之緩刑難收其預期效果，而有執行刑罰之必要，依刑
    法第75條之1 第1 項第4 款規定，得撤銷緩刑之宣告，併予
    敘明。
據上論斷，應依刑事訴訟法第455條之1第1項、第3項、第373 條
、第368條，刑法第74條第1項第1款、第2項第8款、第93條第1 
項第2 款，判決如主文。
本案經檢察官張志杰聲請簡易判決處刑，檢察官邱柏峻到庭執行
職務。
中　　華　　民　　國　　111 　年　　5 　　月　　 5　　日
                  刑事第四庭    審判長法　官  王俊彥
　　　　　　　　　                    法  官  楊書琴
　　　　　　　　　                    法  官  陳芷萱
以上正本證明與原本無異。
不得上訴。
中　　華　　民　　國　　111 　年　　5 　　月　　5 　　日
　　　　　　　　　　　　　　　　　　　書記官　林怡秀